臺灣橋頭地方法院民事判決
111年度橋簡字第922號
原      告  吳文雄  
被      告  吳尚智  
上列當事人間請求損害賠償事件，經刑事庭移送前來(111年度審
附民字第213號)，本院於民國111年11月18日言詞辯論終結，判
決如下：
    主  文
被告應給付原告新臺幣貳萬零捌佰柒拾元，及自民國一一一年五
月二十五日起至清償日止，按週年利率百分之五計算之利息。
原告其餘之訴駁回。
訴訟費用由被告負擔百分之十，餘由原告負擔。
本判決關於原告勝訴部分得假執行。但被告如以新臺幣貳萬零捌
佰柒拾元為原告預供擔保，免為假執行。
    事實及理由
一、原告主張：緣被告在其高雄市○○區○○路000巷00號住處飼養
    黑色土狗1隻(下稱系爭犬隻)，依法負有防止其所飼養之動
    物無故侵害他人生命、身體、自由、財產之義務，應注意以
    繩或鍊牽引、配戴口罩或採取其他適當之防護措施管理犬隻
    ，以防止犬隻攻擊他人。詎被告於民國110年11月30日8時許
    ，明知系爭犬隻在其住處前活動，竟疏未注意以繩或鍊牽引
    、配戴口罩或其他適當之防護措施管控系爭犬隻，適原告行
    經被告上址住處前巷道時，遭系爭犬隻攻擊並咬傷其右大腿
    ，受有右大腿狗咬傷之傷害(下稱系爭事故)。原告因而受有
    醫療費用新臺幣(下同)870元、無法工作損失54,000元、精
    神慰撫金150,000元之損害，為此依侵權行為之法律關係提
    起本件訴訟。聲明：被告應給付原告204,870元，及自起訴
    狀繕本送達翌日起至清償日止，按週年利率5%計算之利息。
    　　　　
二、被告則以：對於原告主張醫療費不爭執。又醫師診斷證明並
    無說原告不能工作，且原告傷口沒有流血，只是瘀青，故爭
    執其請求之工作損失。另原告請求之精神慰撫金金額過高等
    語，資為抗辯。聲明：原告之訴駁回。
三、得心證之理由：
（一）原告主張被告於上揭時、地，因疏未注意採取適當防護措
      施管理系爭犬隻，致系爭犬隻咬傷原告右大腿等事實，為
      被告於刑事程序中所自承(見本院111年度審易字第396號
      卷第40頁)，被告並因此經本院刑事庭以111年度簡字第12
      36號判決處拘役20日，此據本院核閱上開刑事案件全卷無
      訛。是被告就系爭事故之發生為有過失，且其過失與原告
      所受傷害之結果間具有相當因果關係等情，均堪認定。　
（二）按因故意或過失，不法侵害他人之權利者，負損害賠償責
      任；動物加損害於他人者，由其占有人負損害賠償責任；
      不法侵害他人之身體時，對於被害人因此喪失或減少勞動
      能力或增加生活上之需要時，應負損害賠償責任；不法侵
      害他人之身體者，被害人雖非財產上之損害，亦得請求賠
      償相當之金額，民法第184條第1項前段、第190條第1項、
      第193條第1項、第195條第1項前段分別定有明文。而被告
      就系爭事故之發生為有過失，其過失並與原告所受傷害之
      結果間有相當因果關係，前均敘及，揆諸上開規定，被告
      自應負損害賠償責任無疑。茲就原告請求賠償之項目、金
      額析述如下：　
　　1.醫療費用：
　　  原告主張其因系爭事故受傷，支出醫療費870元，並提出
      尚文診所診斷證明書、藥品明細及收據為證(見附民卷第7
      頁、第11頁至第13頁)，且為被告所不爭執(見本院卷第31
      頁)，堪認原告此部分主張為有理由。
　　2.工作損失：
　　  原告復主張其因系爭事故受傷，暫時無法從事粗重之泥水
      工作，因此無法工作20日，以日薪2,700元計算，受有工
      作損失54,000元，雖提出其勞保被保險人投保資料明細、
      傷勢照片、工程估價單為佐(見附民卷第15頁、本院卷第3
      5頁至第61頁)。然觀之原告提出之診斷證明書，其上並無
      記載是否需休養或無法工作期間，經本院函詢尚文診所原
      告所受傷勢所需復原時間約略多久，覆以：原告屬於表淺
      性傷口，復原時間約7至10天，因屬表淺性傷口，影響工
      作不大等語(見本院卷第27頁)。堪認原告因系爭事故所受
      傷勢尚不影響其行動、工作能力，自不能認原告因系爭事
      故受傷而無法工作，其請求此部分工作損失，難認有據。
　　3.精神慰撫金：
　　　按慰撫金之多寡，應斟酌雙方之身分、地位、資力與加害
      程度，及其他各種情形核定相當之數額，故慰撫金之金額
      是否相當，自應依實際加害情形與被害人所受之痛苦及雙
      方之身分、地位、經濟狀況等關係決定之。審酌原告自述
      國中畢業，現從事泥水業，名下有利息、租賃、股利所得
      、房屋、土地、汽車、投資等財產，被告高職畢業，從事
      鐵工臨時工，名下僅有車輛1部，月收入約2萬餘元，無其
      他所得及財產，業據原告具狀及被告陳述在卷，並有兩造
      稅務電子閘門財產所得調件明細表在卷可憑。本院衡酌原
      告因被告過失行為所受傷勢，身心應受有相當之痛苦，兼
      衡兩造之身分、地位、經濟狀況、被告侵權行為態樣、原
      告所受傷勢及其後需復原期間等一切情狀，認原告請求15
      0,000元之精神慰撫金，尚屬過高，應以20,000元為適當
      。　
　　4.綜上，原告所得請求被告賠償之金額應共為20,870元(計
      算式：870+20,000=20,870)，應可認定。　
四、綜上所述，原告依侵權行為之法律關係，請求被告給付20,8
    70元，及自起訴狀繕本送達翌日即111年5月25日(見附民卷
    第19頁送達證書)起至清償日止，按週年利率5%計算之利息
    ，為有理由，應予准許。逾此範圍之請求，均屬無據，應予
    駁回。
五、本件原告勝訴部分係依民事訴訟法第427條第1項規定，適用
    簡易訴訟程序所為被告敗訴之判決，依同法第389條第1項第
    3款規定，應依職權宣告假執行。並依同法第392條第2項規
    定，依職權宣告被告如預供相當之擔保，得免為假執行。
六、本件事證已臻明確，兩造其餘攻擊防禦方法及證據，經核與
    判決結果不生影響，爰不逐一論述，附此敘明。
七、訴訟費用負擔之依據：民事訴訟法第79條。
中　　華　　民　　國　　111 　年　　12　　月　　 2　　日
    　　　　　　　橋頭簡易庭　法　　　官  薛博仁
以上正本係照原本作成。
如不服本判決，應於送達後20日內，向本院提出上訴狀並表明上
訴理由，如於本判決宣示後送達前提起上訴者，應於判決送達後
20日內補提上訴理由書（須附繕本）。
    　　　　　　　　　　　　  書　記　官  林國龍
中　　華　　民　　國　　111 　年　　12　　月　　 5　　日